src/fst/test/gt-norm-yamls/N-msc-i_gt-norm.yaml
Config:
  hfst:
    Gen: ../../generator-gt-norm.hfstol
    Morph: ../../analyser-gt-norm.hfstol
  xerox:
    Gen: ../../generator-gt-norm.xfst
    Morph: ../../analyser-gt-norm.xfst
    App: lookup

Tests:
  Noun - : # džii i-stem
    džii+N+Msc+Sg+Nom: džii
    džii+N+Msc+Sg+Obl: džija
    džii+N+Msc+Sg+Dat: džijake
    džii+N+Msc+Sg+Abl: džijata
    džii+N+Msc+Sg+Ins: džijaha
    džii+N+Msc+Sg+Gen: džijako
    džii+N+Msc+Sg+Gen+Kiiro: [džijakiiro, džijakiiri, džijakiire]
    džii+N+Msc+Pl+Nom: džij
    džii+N+Msc+Pl+Obl: džijne
    džii+N+Msc+Pl+Dat: džijenge
    džii+N+Msc+Pl+Abl: džijenna
    džii+N+Msc+Pl+Ins: džijensa
    džii+N+Msc+Pl+Gen: džijengo
    džii+N+Msc+Pl+Gen+Kiiro: [džijengiiro, džijengiiri, džijengiire]


Tests:
  Noun - : # džii i-stem
    džii+N+Msc+Sg+Nom: džii
    džii+N+Msc+Sg+Obl: džes
    džii+N+Msc+Sg+Dat: džeske
    džii+N+Msc+Sg+Abl: džesta
    džii+N+Msc+Sg+Ins: džessa
    džii+N+Msc+Sg+Gen: džesko
    džii+N+Msc+Sg+Gen+Kiiro: [džeskiiro, džeskiiri, džeskiire]
    džii+N+Msc+Pl+Nom: džiija
    džii+N+Msc+Pl+Obl: džen
    džii+N+Msc+Pl+Dat: dženge
    džii+N+Msc+Pl+Abl: dženna
    džii+N+Msc+Pl+Ins: džensa
    džii+N+Msc+Pl+Gen: džengo
    džii+N+Msc+Pl+Gen+Kiiro: [džengiiro, džengiiri, džengiire]


#Varsinkin puhutussa romanikielessä monikon nominatiivi kuuluu joskus džii-je. Myös temaattisten -i-loppuisten feminiinien mukainen taivutus on mahdollinen:
#Tests:
#  Noun - : # džii i-stem
#    džii+N+Msc+Sg+Nom: džii
#    džii+N+Msc+Sg+Obl: džija
#    džii+N+Msc+Sg+Dat: džijake
#    džii+N+Msc+Sg+Abl: džijata
#    džii+N+Msc+Sg+Ins: džijaha
#    džii+N+Msc+Sg+Gen: džijako
#    džii+N+Msc+Sg+Gen+Kiiro: [džijakiiro
#    džii+N+Msc+Pl+Nom: džij
#    džii+N+Msc+Pl+Obl: džijne
#    džii+N+Msc+Pl+Dat: džijenge
#    džii+N+Msc+Pl+Abl: džijenna
#    džii+N+Msc+Pl+Ins: džijensa
#    džii+N+Msc+Pl+Gen: džijengo
#    džii+N+Msc+Pl+Gen+Kiiro: [džijengiiro
